臺灣桃園地方法院民事裁定
111年度司繼字第1537號
聲  請  人  臺灣桃園地方檢察署檢察官



被  繼承人  劉修日（亡）


關  係  人
即受選任人  鄭崇文律師

上列聲請人聲請選任被繼承人劉修日遺產管理人事件，本院裁定
如下：
    主      文
選任鄭崇文律師為被繼承人劉修日之遺產管理人。
准對被繼承人劉修日（男，民國00年0月00日出生、民國110年8
月1日死亡，國民身分證統一編號：Z000000000，生前最後住所
：桃園市○○區○○路○段000巷000弄00號）大陸地區以外之繼承人
為承認繼承之公示催告。
被繼承人劉修日之大陸地區以外之繼承人，應自本公示催告公告
於司法院網站之日起壹年內向本院陳報承認繼承，如不於公示期
限內陳報承認繼承時，被繼承人之遺產於大陸地區之繼承人依法
繼承、清償債權並交付遺贈物後，如有賸餘，歸屬國庫。
聲請程序費用由被繼承人劉修日之遺產負擔。
    理      由
一、按先順序繼承人均拋棄其繼承權時，由次順序之繼承人繼承
    ，其次順序繼承人有無不明或第四順序之繼承人均拋棄其繼
    承權者，準用關於無人承認繼承之規定。次按繼承開始時，
    繼承人之有無不明，而無親屬會議或親屬會議未於1個月內
    選定遺產管理人者，利害關係人或檢察官得聲請法院選任遺
    產管理人，並由法院依公示催告程序，定6個月以上之期限
    ，公告繼承人，命其於期限內承認繼承，此觀民法第1176條
    第6項、第1177條、第1178條規定自明。
二、本件聲請意旨略以：被繼承人劉修日於民國（下同）110年5
    月27日就本院110年度桃簡字第47號判決提起上訴後，由本
    院110年度簡上字第194號案件審理中。惟被繼承人於110年8
    月1日死亡，且其法定繼承人均已拋棄繼承，是否仍有應繼
    承之人不明，而其親屬會議亦未於一個月內選定遺產管理人
    ，且上開案件之被上訴人亦拒絕選任遺產管理人。為使上開
    民事訴訟案件得依法序行，爰依民法第1178條第2項之規定
    ，請求選任被繼承人之遺產管理人等語。
三、經查，聲請人主張之上開事實，業據其提出被繼承人之繼承
    系統表、被繼承人戶籍資料、本院增民莊110簡上194字第11
    10053766號函、本院110年度簡上字第194號民事陳報狀及司
    法院家事事件公告查詢資料等件影本為證，且被繼承人之法
    定繼承人均已拋棄繼承或於繼承開始前死亡等情，經本院依
    職權調閱本院110年度司繼字第2222號卷宗查明屬實，堪信
    聲請人之主張為真實。次查，被繼承人死亡迄今已逾民法第
    1177條所定一個月期間，仍無親屬會議選任之遺產管理人向
    本院陳明，此有本院索引卡查詢資料在卷可稽。準此，堪認
    被繼承人所遺財產處於無人管領之狀態，是以，本件確有為
    被繼承人所遺財產指定遺產管理人之必要。經本院函詢桃園
    律師公會，原有郭淳頤律師、詹連財律師、鄭崇文律師、陳
    佳函律師四位具狀表示有意願擔任被繼承人所遺財產之遺產
    管理人，此有四位律師之陳報狀與同意書在卷可憑。惟本院
    依職權調閱被繼承人財產所得資料後，恐日後本件有遺產管
    理人墊付之費用與報酬難以受償之情形，且被繼承人所有已
    成年之拋棄繼承人均具狀表示不同意擔任本件遺產管理人。
    是本院於111年8月11日將本件日後恐有遺產管理人墊付之費
    用與報酬難以受償之情形函知上開四位律師，有鄭崇文律師
    、陳佳函律師具狀表示有意願繼續擔任被繼承人所遺財產之
    遺產管理人，而本院審酌鄭崇文律師曾辦理遺產管理人及其
    他事件之情況，認鄭崇文律師足堪勝任本件遺產管理人之職
    務。綜上，本件選任鄭崇文律師為被繼承人之遺產管理人，
    應屬適當，且與法律規定相合，應予准許，並依法為公示催
    告。
四、依家事事件法第127條第4項之規定，裁定如主文。
五、如不服本裁定，應於送達後10日內向本院提出抗告狀，並應
    繳納抗告費新臺幣1,000元。
中　　華　　民　　國　　111 　年　　9 　　月　　23　　日
                   家事法庭司法事務官　蔡淑蘭
以上正本係照原本作成。